【裁判字號】    98,消債更,431
【裁判日期】    990322
【裁判案由】    更生事件
【裁判全文】
臺灣臺北地方法院民事裁定           98年度消債更字第431號
聲  請  人
即  債務人  甲○○
代  理  人  青含國律師
上列當事人因消費者債務清理事件聲請更生，本院裁定如下：
    主  文
債務人甲○○自中華民國九十九年三月二十二日下午四時起開始
更生程序。
命司法事務官進行本件更生程序。
    理  由
一、按債務人不能清償債務或有不能清償之虞者，得依本條例所
    定更生或清算程序，清理其債務；又債務人對於金融機構因
    消費借貸、自用住宅借款、信用卡或現金卡契約而負債務，
    在聲請更生或清算前，應提出債權人清冊，以書面向最大債
    權金融機構請求協商債務清償方案並表明共同協商之意旨。
    協商成立者，應以書面做成債務清償方案，由當事人簽名、
    蓋章或按指印；協商不成立時，應付與債務人證明書；法院
    開始更生程式之裁定，應載明其年、月、日、時，並即時發
    生效力；而法院裁定開始更生或清算程式後，得命司法事務
    官進行更生或清算程式，必要時得選任律師、會計師或其他
    適當之自然人或法人一人為監督人或管理人。消費者債務清
    理條例第三條、第十六條第一項、第四十五條第一項、第一
    百五十一條第一項、第三項分別定有明文。
二、聲請意旨略以：聲請人因借款及信用卡債務，積欠上海商業
    儲蓄銀行二十六萬七千九百五十元、臺北富邦銀行二十二萬
    一千四百十四元、國泰世華銀行七十五萬六千五百二十六元
    、渣打銀行六十三萬五千八百九十二元、臺灣新光商業銀行
    三十二萬一千八百三十六元、永豐銀行六十一萬二千四百四
    十元、中國信託銀行四十二萬二千四百五十七元、慶豐銀行
    二十八萬五千八百六十元，總計三百五十二萬四千三百七十
    五元；（聲請人於聲請狀所附債權人清冊記載擔任余秉桓之
    保證人，對於中國信託銀行有一百四十四萬六千元、一百三
    十七萬九千元之保證債務，聲請人業已更正為不負擔該部分
    保證債務，見聲請人九十九年三月民事陳報狀、中國信託商
    業銀行九十九年一月二十日民事陳報狀）。而聲請人之收入
    扣除生活必要開支後，不足清償債務，經向最大債權銀行國
    泰世華銀行聲請協商，因無法負擔銀行提出之協商方案，致
    協商不成立。又本件無擔保或無優先權之債務總額未逾一千
    二百萬元，復未經法院裁定開始清算程序或宣告破產，爰向
    本院聲請更生等語。
三、經查：
  (一)聲請人主張於九十八年六月四日以書面向最大債權銀行即國
    泰世華銀行申請前置協商，聲請人填寫每月還款金額九千元
    ，惟經試算結果其每月可分配餘額為一萬六千五百三十二元
    ，經洽談，該行乃提供一百八十期月付金一萬八千三百四十
    八元，及第二階段月付金九千元方案，因聲請人不能提高還
    款金額，且欠款金額較高，不考慮二階段還款方式，致協商
    不成立等情，此有國泰世華銀行提供之前置協商相關申請及
    審核資料、前置協商不成立通知書附卷可憑。
  (三)聲請人陳報其收入狀況，月收入項目為：擔任助理一萬至一
    萬二千元、擔任助理一萬至二萬元，網路販賣義大利麵醬五
    千元，則合計月收入約二萬五千元至三萬七千元；聲請人於
    聲請前置協商時提出前置協商收入切結書，記載每月收入二
    萬五千元；聲請人於本院另提出之「消費金融債務協商案件
    申請人財務資料表」則記載收入為薪資四十三萬二千元（聲
    請人民事陳報狀〈本院九十八年十一月三十日收文〉證物五
    ），則綜觀上情，聲請人之月收入應在二萬五千元至三萬七
    千元之間不等。又聲請人僅於萬泰商業銀行、玉山金融控股
    股份有限公司投資三百元、二百一十元外，別無其他財產，
    有聲請人提出之財政部臺北市國稅局財產歸屬資料清單在卷
    可憑，則衡諸聲請人總欠款達三百五十二萬四千三百七十五
    元，本院綜核聲請人之財產、信用及勞力（技術），堪認聲
    請人欠缺清償能力，客觀上對已屆清償期之債務有不能清償
    或難以清償之虞。
四、綜上所述，本件聲請人以書面向最大債權金融機構申請前置
    協商，並提出必要文件予債權銀行，堪認聲請人已踐行前置
    協商程序，惟協商不成立，其無擔保或無優先權之債務總額
    未逾一千二百萬元，復未經法院裁定開始清算程序或宣告破
    產，又無消費者債務清理條例第六條第三項、第八條或第四
    十六條各款所定駁回更生聲請之事由存在，本件債務人聲請
    更生，洵屬有據，應予准許。
中    華    民    國    99    年    3     月    22    日
              民事第五庭    法      官  高偉文
上為正本係照原本作成
不得抗告
中    華    民    國    99    年    3     月    22    日
                            書  記  官  駱俊勳

司法院資訊處製作；財團法人民間司法改革基金會備份。
